Кирилл Ильин

Ruby on Rails Разработчик



Личная информация:

Адрес: Россия, Московская область, Хотьково

E-mail: <u>cuurjol@gmail.com</u>

LinkedIn: https://www.linkedin.com/in/cuurjol/

Telegram: @cuurjol

Github: https://github.com/cuurjol

Обо мне

Я ищу работу на позицию Ruby on Rails разработчика. Я рассматриваю удалённую работу или релокацию в другую страну (предпочтительно европейские страны).

Я занимаюсь программированием достаточно давно, начиная с учёбы в школе и университете и заканчивая сегодняшним днём. В университете я достаточно неплохо владел такими языками программирования, как Pascal (Delphi) и C/C++ с использованием фреймворка QT. После окончания учёбы в университете я нашёл себе работу в роли программиста. Основным языком программирования у меня был C#, и полтора года я разрабатывал приложения. По разным причинам я отказался от C# и перешел на язык программирования Ruby.

Я начал заниматься разработкой на Ruby on Rails с сентября 2018 года и продолжаю по сей день. За этот период времени я успешно закончил интенсивный курс по Ruby on Rails от онлайн-школы Хороший Программист и работал в нескольких проектах в роли Ruby on Rails разработчика.

Основные навыки разработки:

- Разработка приложений на языке программирования Ruby с использованием фреймворка Ruby on Rails.
- Применение в разработке приложений основных принципов ООП, MVC, REST.
- Опыт работы с микросервисной архитектурой и экосистемой dry-rb в приложениях.
- Тестирование приложений с использованием гемов Rspec и Capybara.
- Опыт работы с базами данных SQLite, PostgreSQL, MongoDB в приложениях.
- Обработка и создание данных в формате XML, JSON.
- Простая вёрстка сайтов с использованием HTML, CSS, JavaScript (¡Query).

Мои примеры проектов на Ruby on Rails:

- ASKME веб-приложение, клон известного сайта ask.fm (репозиторий проекта).
- <u>BARBECUE</u> веб-приложение, предназначеное для создания встречи с друзьями и знакомыми в различных местах (репозиторий проекта).
- LERAMIZ веб-приложение, простой чат, сделанный на ActionCable вебсокетах (репозиторий проекта).

Другие проекты на Ruby и Ruby on Rails можно посмотреть на моём <u>GitHub профиле</u>. Также я активно начал решать различные задачи по программированию и большую часть времени я потратил на сайте <u>Edabit</u>. Мой список решённых оттуда задач — <u>edabit tasks</u>. В будущем я буду пробовать другие сайты для решения задач по программированию, такие как exercism, Codewars, LeetCode, HackerRank и так далее.

Навыки

Технические навыки:

- Back-end Ruby, ROR, OOP, MVC, REST, dry-rb
- Front-end HTML, CSS, JavaScript, jQuery, Skeleton, Bootstrap
- Databases SQLite, PostgreSQL, MongoDB
- Version control system Git (Github, GitLab)
- **DevOps** Heroku, AWS, Capistrano
- Ранее использованные навыки С#, WPF,

EntityFramework, C/C++, QT, Delphi

Знание языков:

- Русский (С2) Родной язык
- Английский (А2) Элементарный уровень

Опыт работы

Ruby on Rails разработчик

Март 2020 — Февраль 2021 Овертим, Москва, Россия Официальный сайт

Обязанности:

- Создание нового и улучшение существующего функционала в сервисе онлайн бронирования санаториев sanatory.ru.
- Оказание технической поддержки по синхронизации тарифов для санаториев.

16 марта 2020 года я устроился на пятую работу на должность разработчика Ruby on Rails в компанию Овертим. Я оказывал техническую поддержку на проекте по онлайн бронированию санаториев <u>sanatory.ru</u>. За всё время работы в этой компании я успел сделать следующие вещи:

- Оказал техническую поддержку по синхронизации тарифов более 300 санаториев.
- Написал несколько скриптов на Ruby, которые формировали отчёты по статистике и состоянию санаториев для своих коллег в компании.
- Создал сервис, который собирает информацию об отзывах санаториев с сайта tripadvisor.ru.

После 12 месяцев работы я принял решение уволиться из компании, поскольку компания не выполнила свои договорённости полностью, которые были обозначены с первых дней моей работы (хотел заниматься непосредственно разработкой системы и быть разработчиком, а не быть технической поддержкой и обслуживать систему).

Ruby on Rails разработчик

Ноябрь 2019 — Февраль 2020 ООО «Декарт Айти», Воронеж, Россия Официальный сайт

Обязанности:

- Оптимизация и рефакторинг кода.
- Исправление возникающих ошибок у пользователей.

11 ноября 2019 года я устроился на четвёртую работу на должность разработчика Ruby on Rails в компанию ООО «Декарт Айти». Компания выступала в роли субподрядчика для компании ООО «Инфосистемы Джет», у которой был проект ЕГРН — система единого государственного реестра недвижимости. Я занимался технической поддержкой этого проекта, устраняя накопившиеся за многие года инциденты (ошибки у пользователей, оптимизация и рефакторинг кода). Не было никаких задач по разработке нового функционала, поскольку система была давно создана другими разработчиками.

После 4 месяцев работы я принял решение уволиться из компании из-за плохо налаженных рабочих процессов внутри компании ООО «Инфосистемы Джет».

Ruby on Rails разработчик

Март 2019 — Август 2019 СофтТелематика, Москва, Россия Официальный сайт

Обязанности:

- Разработка нового функционала для единой цифровой платформы взимания платы за проезд по дорогам.
- Оптимизация и рефакторинг кода.
- Написание интеграционных и юнит тестов.
- Исправление возникающих ошибок у пользователей.

11 марта 2019 года я устроился на третью работу на должность разработчика Ruby on Rails в компанию СофтТелематика. Я занимался разработкой системы ЕЦПВП — единая цифровая платформа взимания платы на платных дорогах России. В первое время я выполнял задачи по написанию интеграционных и юнит тестов на проверку работоспособности различных разделов и отдельных компонентов системы, задачи техдолга по оптимизации и рефакторингу кода и задачи по исправлению различных ошибок у пользователей. Далее были объемные задачи по написанию различного функционала системы с нуля. Особо интересных или сложных задач не было, все были примерно одинаковые.

После 6 месяцев работы я принял решение уволиться из компании по нескольким причинам:

- Компания не выполнила свои договорённости полностью, но выполнила их частично (удалённая работа).
- Сокращение штата.

Инженер-программист

Май 2018 — Август 2018 ЭОС (Электронные Офисные Системы), Москва, Россия <u>Официальный сайт</u>

Обязанности:

- Создание и улучшение системы электронного документооборота, разработанную на базе платформы Microsoft SharePoint.
- Участие в обновлении архитектуры системы на ASP.NET MVC/Core MVC.
- Участие в принятии технических решений.
- Исправление возникающих ошибок у пользователей.

28 мая 2018 года я устроился на вторую работу на должность инженер-программиста в компанию ЭОС (электронные офисные системы). Я занимался разработкой системы электронного документооборота, разработанную на базе платформы Microsoft SharePoint. После 3 месяцев работы руководство компании не смогло найти мне объём работы для моей должности, поскольку компания взяла меня на работу в качестве младшего специалиста, и я ушёл из компании.

Программист (Terrasoft BPM Online)

Январь 2017 — Март 2018 ТОРСЯМ (ООО "ТОПСИЭРЭМ"), Сергиев Посад, Россия Официальный сайт

Обязанности:

- Улучшение существующих модулей на платформе Terrasoft для конфигурации CRMсистемы BPM Online.
- Настройка и улучшение пользовательских интерфейсов для СRM-системы.
- Разработка бизнес процессов для СRM-системы.
- Настройка СРМ-системы.

23 января 2017 года после окончания учёбы в университете я устроился на первую работу на должность программиста в компанию ООО "ТОПСИЭРЭМ". Я занимался разработкой СRM-системы на платформе Terrasoft BPM'Online. После 15 месяцев успешной работы в компании я начал понимать, что я не хочу больше здесь работать из-за негативного опыта разработки платформы Terrasoft BPM'Online, а также из-за того, что я немного по-другому представлял себе работу программиста. В итоге, я ушёл из компании и больше не хочу заниматься разработкой платформы Terrasoft BPM'Online.

Образование

Бакалавр

Сентябрь 2011 — Сентябрь 2016 <u>Официальный сайт</u>

Московский Государственный Технический Университет им.

Н.Э. Баумана

Факультет: Информатика и системы управления **Кафедра:** Компьютерные системы и сети

Специализация: Информатика и вычислительная техника

Курсы и Сертификаты

Стажёр Онлайн-школа Хороший Программист

Сентябрь 2018 — Апрель 2019

Официальный сайт Интенсивный курс по Ruby on Rails. Сертификат

Студент Онлайн-школа EnglishTochka Алекса Рубанова

Апрель 2018 — Декабрь 2018

<u>Официальный сайт</u> Курс английского языка. Сертификаты: <u>#1</u> <u>#2</u> <u>#3</u>